---
title: "Tarea 2 ASIES 20206093"
author: "---"
date: "2024-04-17"
output: html_document
---
##Ejercicio 1

1. Confirme y envie el paquete geografico creado recientemente
2. Obtenga el enlance de Github para leer el geopaquete en R 
3. Usando la biblioteca sf en R, confirme las capas creadas (use st_layes) y abra cada mapa (read_sf). Dibuja las tres capas (como hicimos en Python) usando ggplot.

```{r}
library(sf)
library(remotes)

```

```{r}
linkWorld_gpkg<- "C:/Users/USER/Documents/GitHub/introgeodf/maps/worldMap.gpkg"
```


```{r}
sf::st_layers(linkWorld_gpkg)
```
```{r}
countries=read_sf(linkWorld_gpkg,layer="countryBorders")
rivers=read_sf(linkWorld_gpkg,layer="riverLines")
cities=read_sf(linkWorld_gpkg,layer="cityPoints")
```


```{r}
library(ggplot2)

```

```{r}
baseLayer=ggplot(data=countries)  + geom_sf(fill='grey90') + theme_light()
final=baseLayer + geom_sf(data=rivers, color='blue') + geom_sf(data=cities, color='red') 
final
```
##Ejercicio 2 

1. Sigue los mismos pasos de este ultimo apartado,pero utiliza Peru 
2.Traza tus tres capas en R 

```{r}
Peru<- "C:/Users/USER/Documents/GitHub/introgeodf/maps/Peru_data.gpkg"
```

```{r}
st_layers(Peru)
```

```{r}
peru=read_sf(Peru,layer="peru")
peru_rivers=read_sf(Peru,layer="riverLines")
peru_cities=read_sf(Peru,layer="cityPoints")
```

```{r}
baseLayer=ggplot(data=peru)  + geom_sf(fill='grey90') + theme_light()
final=baseLayer + geom_sf(data=peru_rivers, color='blue') + geom_sf(data=peru_cities, color='red') 
final
```
##Ejercicio 3

```{r}
Peru_air="C:/Users/USER/Documents/GitHub/introgeodf/maps/PeruMaps_8901.gpkg"
```

```{r}
st_layers(Peru_air)
```
```{r}
peru=read_sf(Peru_air,layer="country")
peru_cities=read_sf(Peru_air,layer="cities")
peru_rivers=read_sf(Peru_air,layer="rivers")
peru_centroid=read_sf(Peru_air,layer="centroid")
peru_air=read_sf(Peru_air,layer="airports")
```


```{r}
baseLayer=ggplot(data=peru)  + geom_sf(fill='grey90') + theme_light()
final=baseLayer + geom_sf(data=peru_rivers, color='blue')  + geom_sf(data=peru_air, color='black') + geom_sf(data=peru_cities, color='red') +
  coord_sf(datum = st_crs(peru))
final
```

##Ejercicio 4 : :( no me alcanzo el tiempo unu




