---
title: "Tarea 2 ASIES 20206093"
author: "---"
date: "2024-04-17"
output: html_document
---

# Ejercicio 1

1.  Confirme y envie el paquete geografico creado recientemente
2.  Obtenga el enlance de Github para leer el geopaquete en R
3.  Usando la biblioteca sf en R, confirme las capas creadas (use st_layes) y abra cada mapa (read_sf). Dibuja las tres capas (como hicimos en Python) usando ggplot.

```{r}
library(sf)
library(remotes)

```

```{r}
linkWorld_gpkg<- "C:/Users/USER/Documents/GitHub/introgeodf/maps/worldMap.gpkg"
```

```{r}
sf::st_layers(linkWorld_gpkg)
```

```{r}
countries=read_sf(linkWorld_gpkg,layer="countryBorders")
rivers=read_sf(linkWorld_gpkg,layer="riverLines")
cities=read_sf(linkWorld_gpkg,layer="cityPoints")
```

```{r}
library(ggplot2)

```

```{r}
baseLayer=ggplot(data=countries)  + geom_sf(fill='grey90') + theme_light()
final=baseLayer + geom_sf(data=rivers, color='blue') + geom_sf(data=cities, color='red') 
final
```

# Ejercicio 2

1.  Sigue los mismos pasos de este ultimo apartado,pero utiliza Peru 2.Traza tus tres capas en R

```{r}
Peru<- "C:/Users/USER/Documents/GitHub/introgeodf/maps/Peru_data.gpkg"
```

```{r}
st_layers(Peru)
```

```{r}
peru=read_sf(Peru,layer="peru")
peru_rivers=read_sf(Peru,layer="riverLines")
peru_cities=read_sf(Peru,layer="cityPoints")
```

```{r}
baseLayer=ggplot(data=peru)  + geom_sf(fill='grey90') + theme_light()
final=baseLayer + geom_sf(data=peru_rivers, color='blue') + geom_sf(data=peru_cities, color='red') 
final
```

# Ejercicio 3

```{r}
Peru_air="C:/Users/USER/Documents/GitHub/introgeodf/maps/PeruMaps_8901.gpkg"
```

```{r}
st_layers(Peru_air)
```

```{r}
peru=read_sf(Peru_air,layer="country")
peru_cities=read_sf(Peru_air,layer="cities")
peru_rivers=read_sf(Peru_air,layer="rivers")
peru_centroid=read_sf(Peru_air,layer="centroid")
peru_air=read_sf(Peru_air,layer="airports")
```

```{r}
baseLayer=ggplot(data=peru)  + geom_sf(fill='grey90') + theme_light()
final=baseLayer + geom_sf(data=peru_rivers, color='blue')  + geom_sf(data=peru_air, color='black') + geom_sf(data=peru_cities, color='red') +
  coord_sf(datum = st_crs(peru))
final
```

# Ejercicio 4 :

```{r}
americ_rp_gpkg="C:/Users/USER/Documents/GitHub/introgeodf/maps/America_2023_prjed.gpkg"
sf::st_layers(americ_rp_gpkg)
```

```{r}
ame=read_sf(americ_rp_gpkg,layer="countries")
ame_cen=read_sf(americ_rp_gpkg,layer="centroids")
```

```{r}
library(ggplot2)
baseLayer=ggplot(data=ame)  + geom_sf(fill='grey90') + theme_light() 
final=baseLayer + geom_sf(data=ame_cen,aes(color=Total_ei5_cat),size=2+ame_cen$Total_ei5) +
    guides(size=NULL) +
  coord_sf(datum = st_crs(ame))

final

```
